【裁判字號】    92,易,417
【裁判日期】    920616
【裁判案由】    賭博
【裁判全文】
臺灣屏東地方法院刑事判決                          九十二年度易字第四一七號
    公  訴  人  臺灣屏東地方法院檢察署檢察官
    被      告  戊○○
    被      告  乙○○
    被      告  甲○○
    被      告  丁○○
    被      告  丙○○
右列被告等因賭博案件，經檢察官聲請簡易判決處刑（九十二年度偵字第九五○號）
，本院潮州簡易庭認不宜以簡易判決處刑，移由本院刑事庭依通常程序審理，本院判
決如左：
    主  文
戊○○、乙○○共同意圖營利，聚眾賭博，戊○○處有期徒刑參月、乙○○處有期徒
刑貳月，如易科罰金，均以參佰元折算壹日。扣案之象棋壹顆、四色牌參拾副、押寶
盒壹只、押寶紙貳張及賭資新臺幣壹萬零參佰元均沒收。
甲○○、丙○○、丁○○在公眾得出入之場所賭博財物，各處罰金貳仟元，如易服勞
役，均以參佰元折算壹日。扣案之象棋壹顆、四色牌參拾副、押寶盒壹只、押寶紙貳
張及賭資新臺幣壹萬零參佰元均沒收。
    事  實
一、戊○○與乙○○共同基於意圖營利提供賭博場所及聚眾賭博之犯意聯絡，於民國
    九十二年二月二日，由乙○○以每日租金新台幣（下同）二千元之代價，將屏東
    縣新埤鄉○○村○○路五十五號旁之鐵皮屋出租予戊○○作為賭博場所，並由戊○○於同日二十一時許即在該公眾得出入之鐵皮屋擺設俗稱「車馬砲」之賭局，
    由其作莊，提供賭博場所並聚集不特定多數人在該處參予押注賭博，由賭客於畫
    有將、士、象、車、馬、包等紅、黑各六門，共十二門之押寶紙上押注，所押之
    門與莊家放於押寶盒內之象棋相同者為押中，莊家須賠押注金額十倍，未押中者
    押注金歸莊家所有，押注者押中機率十二分之一，押中得獲十倍押注金，戊○○
    以此較有利之勝率圖利。嗣於同日二十二時四十分許，在該處為警查獲甲○○、
    丙○○、丁○○等人在場參予押注賭博，並扣得戊○○所有當場之賭具象棋一顆
    、四色牌三十副、押寶盒一只、押寶紙二張及其所有賭檯上賭資一萬零三百元。
二、案經屏東縣警察局潮州分局移請臺灣屏東地方法院檢察署檢察官聲請簡易判決處
    刑，經本院潮州簡易庭認不宜以簡易判決處刑，移由本院刑事庭依通常程序審理
    。
    理  由
一、訊據被告戊○○、乙○○、甲○○、丁○○於警訊、偵查及本院審理中對右揭犯
    行均坦承不諱並互核相符，復有當場扣得戊○○所有當場之賭具象棋壹顆、四色
    牌參拾副、押寶盒壹只、押寶紙貳張及其所有賭檯上賭資新臺幣壹萬零參佰元可
    資佐証。彼等犯行自堪認定。另被告丙○○雖於偵審中均否認犯行，辯稱：伊於
    被查獲時僅在場觀看，並未參與賭博云云。惟查丙○○當日確有於右揭時地參與
    賭博，此業經戊○○於警訊及甲○○、丁○○於警訊、偵查及審理中指証不移，
    被告丙○○所辯顯不足採。此外，本件為賭博場所之鐵皮屋於被告等賭博時，因
    以為過年警察不會抓賭，故未關門等情，業經戊○○自白明確，該處為公眾得出
    入之場所應可認定。又被告戊○○既在該公眾得出入之場所擺設賭局，供任何不
    特定人參與賭博，自屬聚眾賭博。再者，其所設賭局之賭博方式顯對莊定較為有
    利，其營利之意圖自為顯然。綜上所述，被告等之犯行，事証明確，均堪認定。
二、核被告戊○○、乙○○所為意圖營利提供場所、聚眾賭博之行為，均係犯刑法第
    二百六十八條之意圖營利供給賭博場所及聚眾賭博罪，另戊○○作莊與被告甲○○、丁○○、丙○○在公眾得出入之場所賭博財物之行為，均犯同法第二百六十
    六條第一項前段之在公眾得出入之場所賭博罪。戊○○所犯上開三罪名之犯行係
    基於一個賭博犯意之決定，達成其同一犯罪目的之各個舉動，應屬於法律概念上
    之一行為，其一行為觸犯上開三罪名，為想像競合犯，應依刑法第五十五條前段
    規定從一情節較重之意圖營利聚眾賭博罪處斷。公訴意旨雖未論及其意圖營利提
    供賭博場所部分，惟該部分既與起訴部分有想像競合犯之裁判上一罪關係，為起
    訴效力所及，基於審判不可分原則，本院自得一併予以審究，附此敘明。被告乙○○所犯刑法第二百六十八條之意圖營利供給賭博場所罪及聚眾賭博二罪，係以
    法律概念上之一行為犯之，應依想像競合犯之規定，從一情節較重之聚眾賭博罪
    處斷。公訴意旨雖未論及被告乙○○涉犯聚眾賭博罪，然此部分犯行既與起訴之
    提供賭博場所罪有裁判上之一罪關係，自為起訴效力所及，本院應得併予審理。
    又戊○○、乙○○所為意圖營利提供場所聚眾賭博之犯行，二人間有犯意聯絡及
    行為分擔，應論以共同正犯。爰審酌被告等犯罪之動機、目的、手段、智識程度
    、及犯罪後之態度等一切情狀，分別量處如主文所示之刑，被告戊○○及乙○○
    並均諭知如易科罰金之折算標準，被告甲○○、丁○○、丙○○並均諭知如易服
    勞役之折算標準。至扣案之賭具象棋一顆、四色牌三十副、押寶盒一只、押寶紙
    二張及賭資一萬零三百元均為被告戊○○所有供犯罪所用之物，其中象棋壹顆、
    四色牌參拾副、押寶盒壹只、押寶紙貳張同時被告甲○○、丁○○、丙○○當場
    之賭博器具，賭資一萬零三百元同時為在賭檯之財物等情，業據被告戊○○於本
    院審理時供明在卷，應分別依刑法第二百六十六條第二項、刑法第三十八條第一
    項第二款之規定宣告沒收。
據上論斷，應依刑事訴訟法第四百五十二條、第二百九十九條第一項前段，刑法第二
十八條、第二百六十八條、第二百六十六條第一項前段、第二項、第五十五條、第四
十一條第一項前段、第四十二條第二項、第三十八條第一項第二款，罰金罰鍰提高標
準條例第一條前段、第二條，判決如主文。
中      華      民      國    九十二    年    六    月    十六          日
                                  臺灣屏東地方法院刑事第三庭
                                      法  官  蔡國卿
右正本證明與原本無異。
如不服本判決，應於判決送達後十日內向本院提出上訴狀。
                                      書記官   曾文玲
中      華      民      國    九十二    年    六    月    十六          日
附錄本案論罪科刑法條全文：
刑法第二百六十六條
在公共場所或公眾得出入之場所賭博財物者，處一千元以下罰金。但以供人暫時娛樂
之物為賭者，不在此限。
當場賭博之器具與在賭檯或兌換籌碼處之財物，不問屬於犯人與否，沒收之。
刑法第二百六十八條
意圖營利，供給賭博場所或聚眾賭博者，處三年以下有期徒刑，得併科三千元以下罰
金。


司法院資訊處製作；財團法人民間司法改革基金會備份。
